臺灣高雄地方法院刑事判決　　　　　　　　　　　　　　九十三年度易字第八一號
　　公　訴　人　臺灣高雄地方法院檢察署檢察官
　　被　　　告　甲○○
右列被告因竊盜案件，經檢察官提起公訴（九十二年度偵緝字第二一四九號），本院
判決如左：
    主  文
甲○○竊盜，累犯，處有期徒刑肆月，如易科罰金，以參佰元折算壹日。
    事  實
一、甲○○（綽號「黑龜」）前因竊盜案件，經臺灣臺南地方法院以八十六年度易字
    第四四八九號判決判處有期徒刑一年二月確定，嗣於民國八十七年一月六日入監
    執行，指揮書執畢日期為八十七年十一月二十四日。詎仍不知悛悔，竟意圖為自
    己不法之所有，於九十年六月十六日凌晨零時前某時許，在屏東縣萬丹鄉○○村
    ○○路○段八十六號前，以不詳方式，竊取乙○○所有價值約新台幣（下同）五
    萬元、車牌號碼ＷＯ—五五七三號之自用小客車（引擎號碼：三Ｇ八二Ｎ０００
    六五八號）。得手後旋於同年九月間某日，將該車以三萬元之代價，售予不知情
    之丙○○○。嗣於九十二年八月四日十九時五分許，因案外人丁○○（另經不起
    訴處分）駕駛前開自用小客車，在高雄縣甲仙鄉○○村○○路三十一巷六號前為
    警查獲，而查悉上情。
二、案經高雄縣政府警察局旗山分局報請台灣高雄地方法院檢察署檢察官偵查起訴。
    理  由
一、訊據被告甲○○矢口否認有何右揭竊盜犯行，辯稱伊並未竊取ＷＯ─五五七三號
    自小客車，車子是綽號「老鼠」之不詳姓名之成年男子弄來的，「老鼠」之前住
    伊家裡，警察要抓他時跑掉，所以只抓到伊；且該車係丙○○○透過三、四個人
    向「老鼠」所購買，並非伊出售予丙○○○，而價金三萬元亦非伊所收取云云。
    按認定犯罪事實之證據，乃指足資認定被告確有犯罪行為之積極證據而言，該項
    證據自須適於被告犯罪事實之認定；刑事訴訟法上證明之資料，無論其為直接證
    據或間接證據，倘業已達於通常一般之人均不致於有所懷疑，而得確信其為真實
    之程度，要非不得據為被告有罪之認定。經查：前揭車牌號碼ＷＯ—五五七三號
    自用小客車確為被害人乙○○所有，而於九十年六月十六日凌晨零時前某時許，
    在屏東縣萬丹鄉○○村○○路○段八十六號前遭竊一節，業據乙○○於警詢時指
    述綦詳，並有車籍作業系統查詢認可資料、高雄縣警察局車輛遺失電腦輸入單、
    屏東縣警察局車輛協尋證明單及贓物認領保管單各一份在卷可稽。且據證人丙○○○屢於警詢、偵查及本院審理中證稱：其沒有聽過「老鼠」這個人，當初該車
    係透過綽號「阿榮」（潘進榮）之介紹；當初阿榮有告知該車乃黑龜所有，交車
    時則係阿榮、黑龜（即被告）將車子開至其自宅前之空地而兜售，其遂以三萬元
    代價向被告購買該車，並以一次付清之方式，將買賣價金三萬元親自交予被告收
    執等情屬實；另依證人潘進榮於偵查中則證以：被告說有部報廢車要賣，所以告
    知丙○○○向被告買車，且其於被告與丙○○○商談價錢及付款時均在場等語無
    訛。是被告所辯前開自用小客車並非伊賣予丙○○○，且未曾收取買賣價金云云
    ，誠屬無稽。再者，被告雖迭以前詞置辯，然縱如被告所言當時既與「老鼠」同
    住於被告家中，則渠等私交依理當屬匪淺，然何以被告非僅對「老鼠」之個人資
    料絲毫未知，且於本院審理中亦始終未能提供該「老鼠」之真實姓名、年籍以供
    查證？是以被告此等辯詞，顯與常情有悖。復參以丙○○○、潘進榮二人與被告
    彼此間均無嫌隙仇怨，且分別於本院及偵查中均已具結擔保其陳述屬實在案，當
    無甘冒偽證罪之刑責而任意設詞誣攀被告之理。綜上所述，本件被告雖始終否認
    有何竊盜之犯行，然揆諸首揭說明，本院審以卷載各項間接證據交互判斷，前開
    車牌號碼ＷＯ—五五七三號自用小客車應為被告所竊取，至為明灼。從而被告所
    辯各節，要係臨訟卸責之詞，不足採信，其犯行洵堪認定。
二、核被告所為，係犯刑法第三百二十條第一項普通竊盜既遂罪。又被告前因竊盜案
    件，經臺灣臺南地方法院以八十六年度易字第四四八九號判決判處有期徒刑一年
    二月確定，於民國八十七年一月六日入監執行，指揮書執畢日期為八十七年十一
    月二十四日，有臺灣高等法院被告全國前案紀錄表一份在卷足憑，被告於有期徒
    刑執行完畢後，五年以內再犯本件法定刑為有期徒刑以上之罪，為累犯，應依刑
    法第四十七條規定，加重其刑。爰審酌被告正值壯年，不思循正當途徑獲致財富
    ，反意圖不勞而獲，以上開方式竊取他人財物，造成被害人經濟上之損失，且其
    於審理時一再飾詞卸責，否認犯行而未見悔意，暨遭竊之自用小客車現值約五萬
    元等一切情狀，量處如主文所示之刑，並諭知易科罰金之折算標準，以資懲儆。
    另扣案之鑰匙一支，業據被告否認為其所有，且無積極證據堪證其係被告用供本
    件犯罪之物，性質上亦非違禁物，爰不另宣告沒收，附此敘明。
據上論斷，應依刑事訴訟法第二百九十九條第一項前段，刑法第三百二十條第一項、
、第四十七條、第四十一條第一項，罰金罰鍰提高標準條例第一條前段、第二條，判
決如主文。
中      華      民      國      九十三      年      四    月    二十九  日
                                  臺灣高雄地方法院刑事第十三庭
                                    審判長法  官  李  勝  琛
                                          法  官  曾  吉  雄
                                          法  官  陳  明  呈
右正本證明與原本無異。
如不服本判決，應於判決送達後十日內，向本院提出上訴狀。
                                          書記官  林  明  忠
中    華    民    國      九十三      年      四      月      二十九    日
